臺灣臺中地方法院臺中簡易庭小額民事判決
110年度中小字第3636號
原      告  泰安產物保險股份有限公司台中分公司

法定代理人  林樹鈺  
訴訟代理人  林奕勝  
被      告  陳冠廷  

上列當事人間請求損害賠償事件，本院於民國110年11月10日言
詞辯論終結，判決如下：
    主    文
被告應給付原告新臺幣29,959元，及自民國110年5月15日起至清
償日止，按週年利率5％計算之利息。
訴訟費用新臺幣1,000元由被告負擔。
本判決得假執行。
    爭執事項及理由要領
一、原告主張：被告於民國109年6月5日21時30分許，駕駛車牌
    號碼000-0000號自用小客車（下稱肇事車輛），沿臺中市北
    屯區東山路由東往西方向行駛，行經臺中市北屯區東山路1
    段50巷與東光路1段交岔路口前時，因未注意與其他車輛保
    持安全間距，適原告所承保，訴外人張麗芬所有並駕駛亦沿
    東山路由東往西方向行駛之車牌號碼0000-00號號自用小客
    車(下稱系爭車輛)也行經前開地點而疏未與其他車輛保持安
    全間距，兩車因而發生碰撞，造成系爭車輛受損，經送修復
    後，共計支出修理費用新臺幣（下同）68,729元（含零件費
    用9,790元、工資20,410、烤漆38,529元），原告已依保險
    契約辦理出險理賠並扣除零件折舊（按零件以超過5年計算
    折舊後為979元），又被告雖為本件車禍事故之肇事原因，
    惟系爭車輛駕駛者亦有未注意與其他車輛保持安全間距之疏
    失，也應負5成之過失責任，故僅向被告請求前開修復必要
    費用之5成金額，被告應賠償原告之金額為29,959元（計算
    式：59,918元×0.5＝29,959）等情，業據原告提出行車執照
    、駕駛執照、理賠計算書、估價單、電子發票證明聯、及汽
    車修理照片23紙為證，並有臺中市政府警察局第五分局道路
    交通事故現場圖、道路交通事故調查報告表㈠、㈡、談話紀錄
    表、補充資料表、臺中市政府警察局道路交通事故初步分析
    研判表、暨現場、車損照片共13幀等件在卷可稽；此外，被
    告對於原告主張之上開事實，已於相當時期受合法之通知，
    而於言詞辯論期日不到場，亦未提出準備書狀爭執，本院審
    酌前開證據，堪認原告前揭主張屬實，本院審酌前開證據，
    堪認原告前揭主張屬實。從而，原告依保險法第53條第1項
    及民法侵權行為之法律關係代位請求被告給付如主文第1項
    所示之金額及利息，為有理由，應予准許。
二、本件係適用小額程序所為被告敗訴之判決，應依職權宣告假
    執行；併於訴訟費用裁判同時，確定其費用額如主文第2項
    所示。
三、訴訟費用負擔及假執行宣告之依據：民事訴訟法第78條、第
    436條之19第1項、第436條之20。
中    華    民    國    110   年    11    月    24    日
                  臺灣臺中地方法院臺中簡易庭
                                  法  官  林士傑
以上為正本係照原本作成。
如不服本判決，應於送達後20日內，以判決違背法令為理由，向
本院提出上訴狀並表明上訴理由（上訴理由應表明一、原判決所
違背之法令及其具體內容；二、依訴訟資料可認為原判決有違背
法令之具體事實），如於本判決宣示後送達前提起上訴者，應於
判決送達後20日內補提上訴理由書（須附繕本）。
中    華    民    國    110   年    11    月    24    日
                                  書記官  楊均謙